【裁判字號】    97,訴,110
【裁判日期】    970630
【裁判案由】    損害賠償
【裁判全文】
臺灣宜蘭地方法院民事判決               97年度訴字第110號
原      告  華南產物保險股份有限公司
法定代理人  甲○○
訴訟代理人  丁○○
            丙○○
被      告  乙○○
上列當事人間請求損害賠償事件，本院判決如下：
    主    文
被告應給付原告新台幣陸拾伍萬零壹佰玖拾壹元，及自民國九十
七年六月十八日起至清償日止，按年息百分之五計算之利息。訴
訟費用新台幣柒仟壹佰陸拾元由被告負擔。
本判決得假執行。
    事實及理由
一、原告方面：
  (一)訴之聲明：
    1.被告應給付原告新台幣（下同）650,191元及自起訴狀繕
      本送達翌日起至清償日止，按年息5%計算之利息。
    2.訴訟費用由被告負擔。
  (二)原告主張：訴外人游嘉賢以其所有車牌號碼T2-9805號自小
    貨車向原告投保強制汽車責任險，保險期間自民國94年6月9
    日起至95年6月9日止。詎料被告乙○○無駕駛執照且於飲酒
    後呼氣所含酒精濃度高達每公升0.577毫克已不能安全駕駛
    車輛之狀態下，仍於95年5月13日晚上10時26分許，向訴外
    人游嘉賢借用上開自小貨車駕駛，因而在宜蘭縣宜蘭市○○
    路○段116巷口前，不慎撞擊到由訴外人林碧珠所騎乘後載
    曹奕婷之車牌號碼K7X-259號機車，導致訴外人曹奕婷受有
    頭部外傷、下嘴唇撕裂傷等傷害、林碧珠受有頭部外傷、腦
    震盪等傷害經判定為七級殘廢，而原告依強制汽車責任保險
    法規定已賠付曹奕婷、林碧珠合計650,191元，原告賠付上
    開保險金額後，自得依強制汽車責任保險法第29條第1項第
    、5款之規定，請求被告賠償上開保險金額，為此提起本訴
    請求等語。
二、被告方面：同意原告之請求。
三、按當事人於言詞辯論時為訴訟標的之捨棄或認諾者，應本於
    其捨棄或認諾為該當事人敗訴之判決，民事訴訟法第384條
    定有明文。查本件被告於97年6月24日言詞辯論時，當庭表
    示同意原告之請求，有言詞辯論筆錄附卷可稽，依前述民事
    訴訟法第384條之規定，應本於其認諾為被告敗訴之判決。
    故原告請求被告給付650,191 及自起訴狀繕本送達翌日即97
    年6月18日起至清償日止，按年息5%計算之利息，為有理由
    ，應予准許。
四、本件係本於被告認諾所為之判決，依民事訴訟法第389條第1
    項第1款之規定，爰依職權宣告假執行。
五、訴訟費用負擔之依據：民事訴訟法第78條。
中    華    民    國    97    年    6     月    30    日
                    臺灣宜蘭地方法院民事庭
                        法  官  林楨森
正本與原本無異。
如不服本判決應於判決送達後20日內提出上訴狀（須附繕本）。
中    華    民    國    97    年    6     月    30    日
                        書記官  邱美龍


司法院資訊處製作；財團法人民間司法改革基金會備份。
